# 工伤身亡的员工家属补偿的会计处理

提问人：wx_62e24ced0c2a 时间：2022-08-15 09:37:16
请教陈版主：
公司为工伤身亡的员工家属支付了补偿，补偿形式是每月给予定额补助，直至员工子女 18 岁或伴侣去世，请问与这相关的会计处理应该怎么做呢？
@chenyiwei

回答人：chenyiwei
根据《财政部关于企业加强职工福利费财务管理的通知》（财企[2009]242号）规定，丧葬补助费、抚恤费等属于职工福利费范围，故此类遗属补偿可作为福利费处理。但鉴于需支付的时间较长，故企业应在就补偿问题与遗属达成协议时（或者根据以往惯例可以合理估计补偿金额时）将日后需支付金额以合理的折现率进行折现，确认一项长期负债，对应计入管理费用。